【裁判字號】    95,交聲,699
【裁判日期】    950822
【裁判案由】    聲明異議
【裁判全文】
臺灣臺中地方法院交通事件事裁定       95年度交聲字第699號
原處分機關    台中市警察局第六分局
異  議  人
即受處分人  甲○○
上列異議人即受處分人因違反道路交通管理處罰條例案件，對於
台中市警察局第六分局民國九十五年七月十七日所為之裁決（中
分六交裁字第95000338號違反道路交通管理事件裁決書），聲明
異議，本院裁定如下：
    主    文
異議駁回。
    理    由
一、原處分機關略以：異議人即受處分人甲○○於民國九十五年
    五月四日九時十分許，未經許可，在台中市○○區○○路二
    段七號前之道路設置廣告牌，為警發現當場舉發，原處分機
    關遂於九十五年七月十七日，以中分六交裁字第95000338號
    違反道路交通管理事件裁決書，依道路交通管理處罰條例第
    八十二條第一項第八款規定，裁處受處分人罰鍰新台幣二千
    四百元，受處分人不服，於九十五年八月三日具狀聲明異議
    等語。
二、本件受處分人則以：台中市○○區○○路二段並未劃線停車
    格或其他用途，自非重要道路，且其廣告牌與電線桿同時並
    排，未阻塞慢車通行，警察不可隨興舉發云云，聲明異議。
三、按未經許可在道路設置石碑、廣告牌、綵坊或其他類似物者
    ，除責令行為人即時停止並消除障礙外，處行為人或其僱主
    新台幣一千二百元以上二千四百元以下罰鍰，道路交通管理
    處罰條例第八十二條第一項第八款定有明文。查本件受處分
    人於九十五年五月四日九時十分許，未經許可，在台中市○
    ○區○○路二段七號前之道路設置廣告牌，為警發現當場舉
    發等情，有台中市警察局中市警交字第GD0000000號舉發違
    反道路交通管理事件通知書及舉發照片各一份附卷可稽，並
    為受處分人所不爭執。又道路交通管理處罰條例第三條第一
    款已明定道路係指公路、街道、巷衖、廣場、騎樓、走廊或
    其他供公眾通行之地方，台中市○○區○○路二段自屬之。
    且依卷附舉發照片顯示，受處分人所設置之廣告牌，係在該
    路段路旁電桿之前，體積非小，確有妨礙該路段之交通，從
    而原處分機關根據員警舉發之違規事實，依道路交通管理處
    罰條例第八十二條第一項第八款規定，裁處受處分人罰鍰新
    台幣二千四百元，尚無不合，受處分人聲明異議為無理由，
    應予駁回。
四、據上論斷，應依道路交通管理處罰條例第八十七條、道路交
    通案件處理辦法第十九條，裁定如主文。
中    華    民    國    95    年    8     月    22    日
                  交通法庭      法  官  鍾堯航
上正本證明與原本無異。
如不服本裁定應於送達後五日內向本院提出抗告狀。
                                書記官  吳淑願
中    華    民    國    95    年    8     月    22    日


司法院資訊處製作；財團法人民間司法改革基金會備份。
